【裁判字號】    91,易,696
【裁判日期】    920410
【裁判案由】    竊盜
【裁判全文】
臺灣彰化地方法院刑事判決                          九十一年度易字第六九六號
    公  訴  人  臺灣彰化地方法院檢察署檢察官
    被      告  丁○○
右列被告因竊盜案件，經檢察官提起公訴（九十一年度偵字第二七五八號）及移
案審理（臺灣高雄地方法院檢察署九十一年度偵字第一五六０六、一九五三二號，臺
灣屏東地方法院檢察署九十一年度偵字第四三六六號），本院判決如左：
    主      文
丁○○連續於夜間侵入住宅竊盜，累犯，處有期徒刑拾月。
    事      實
一、丁○○前因強盜案件，經臺灣高雄地方法院以八十七年度訴字第一八六四號判決
    判處有期徒刑三年七月，由臺灣高等法院高雄分院以八十八年度上訴字第二四一
    號判決駁回上訴而告確定，於民國九十一年二月七日假釋出獄，至同年六月四日
    假釋期滿未經撤銷，以已執行完畢論。詎仍不知悔改，因語能重度障礙，謀生不
    易，且父母雙親均已過世，缺乏親友接濟而陷於經濟困難，遂萌生意圖為自己不
    法所有之概括犯意，（一）先於九十一年四月二十六日下午二時四十分許，在彰
    化縣彰化市○○路四十九號一樓由乙○○所經營之服飾店內，利用乙○○至該店
    二樓整理物品疏於注意之際，至一樓櫃檯抽屜處徒手竊取新台幣（下同）二千六
    百元現金，得手後正欲離去，適為下樓之乙○○發現，乃報警前來當場查獲丁○○，並自其所著外套口袋內起出前揭竊得之贓款。（二）丁○○又承續前揭概括
    犯意，於九十一年七月十九日下午四時三十分許，前往高雄市○○區○○路六十
    三號「池上便當店」，利用當時無人在櫃檯留守之機會，走進店內徒手竊取抽屜
    內之二千三百零五元硬幣及小皮包一只，得手後見店員戊○○自後方廚房步出並
    出言質問，丁○○只得將前述竊得物品悉數交還，旋即奔出屋外，惟戊○○仍在
    後緊追不捨，經路過之巡邏員警在高雄市○○區○○路十五巷四號前予以逮捕。
    （三）丁○○另承續前揭概括犯意，於九十一年八月十日下午一時三十分許，未
    經許可侵入屏東縣屏東市崇蘭里古松巷八十五號丙○○之住處內，徒手竊取丙○○所有之黑色皮包一只（內有現金一千一百三十元、行動電話一支、國民身分證
    、全民健康保險卡、駕駛執照、行車執照各一張、信用卡四張等物），得手後旋
    即離去。嗣於同日下午二時十分許，在屏東縣屏東市崇蘭里古松西巷三七四號前
    為警發覺形跡可疑，乃上前盤問予以查獲。（四）丁○○再承續前揭概括犯意，
    於九十一年九月一日晚間七時許，行經高雄市○○區○○里○○街四六二巷二弄
    十號甲○○住處，因見一樓無人在內，竟於夜間侵入該住宅內竊取一萬零一百十
    元之硬幣，得手後正欲離去之際，適為下樓之甲○○發現，甲○○乃自後追逐至
    同巷弄一號前將丁○○制伏，並起出前揭竊得之贓款，而送警究辦。
二、案經彰化縣警察局彰化分局報請臺灣彰化地方法院檢察署檢察官偵查起訴，及丙○○、甲○○分別訴由屏東縣警察局屏東分局、高雄市政府警察局三民第二分局
    、高雄市政府警察局刑警大隊報請臺灣屏東地方法院檢察署、臺灣高雄地方法院
    檢察署檢察官移送本院併案審理。
    理      由
一、右揭事實，業據被告丁○○於警詢及偵審中坦承不諱，核與告訴人丙○○、甲○○、被害人乙○○、戊○○指訴情節相符，並有贓物認領保管單四張、照片十三
    張附卷可稽，足徵被告前揭自白應屬實情。再依卷附交通部中央氣象局提供之「
    中華民國九十一年高雄地區日出日沒時刻表」所示，九十一年九月一日高雄地區
    之日沒時刻為下午六時十六分，被告於當日晚間七時許侵入告訴人甲○○位在高
    雄市之住宅，自屬日沒後之夜間，而被告亦於本院訊問時自承：係天黑後才進入
    屋內行竊等語，均足為證。本案事證已臻明確，被告犯行至堪認定。
二、核被告丁○○就犯罪事實（一）、（二）所為，係犯刑法第三百二十條第一項之
    普通竊盜罪；就犯罪事實（三）所為，係犯刑法第三百零六條第一項之無故侵入
    他人住宅罪，及同法第三百二十條第一項之普通竊盜罪；就犯罪事實（四）所為
    ，係犯刑法第三百二十一條第一項第一款之夜間侵入住宅加重竊盜罪。其所為先
    後四次竊盜犯行，時間緊接，方法相同，觸犯基本構成要件相同之罪名，顯係基
    於概括犯意反覆為之，應依連續犯之規定論以情節較重之夜間侵入住宅加重竊盜
    一罪，並依法加重其刑。至其所犯連續加重竊盜罪與無故侵入他人住宅罪間，有
    方法結果之牽連關係，應從較重之連續加重竊盜罪論處。查被告前因強盜案件，
    經臺灣高雄地方法院以八十七年度訴字第一八六四號判決判處有期徒刑三年七月
    ，由臺灣高等法院高雄分院以八十八年度上訴字第二四一號判決駁回上訴而告確
    定，於九十一年二月七日假釋出獄，至同年六月四日假釋期滿未經撤銷，以已執
    行完畢論，有臺灣高等法院被告全國前案紀錄表及刑案資料查註紀錄表在卷可按
    ，其受有期徒刑之執行完畢，五年內再犯本件法定本刑有期徒刑以上之罪，為累
    犯，應依法遞加其刑。而刑法第二十條所謂瘖啞人，係指出生及自幼瘖啞者而言
    ，瘖而不啞，或啞而不瘖，均不適用該條減輕其刑之規定（司法院院字第一七０
    ０號解釋參照）。被告雖因語能重度障礙而領有殘障手冊，並於本院庭訊時須仰
    賴手語通譯傳達意見，然其既非瘖啞兼具，尚無遽依刑法第二十條予以減輕其刑
    之餘地，附此敘明。又被告就犯罪事實（二）、（三）、（四）經檢察官移送本
    院併辦部分，雖未及於起訴書中逐一載明，然此因與記明起訴書之犯罪事實（一
    ）竊盜犯行有連續犯或牽連犯之裁判上一罪關係，應為起訴效力所及，基於審判
    不可分原則，本院自應併予審理。爰審酌被告犯罪動機、目的、竊得財物之經濟
    價值多寡、侵入他人住宅對於他人居住安全之威脅性、為警查獲後仍持續行竊之
    主觀惡性、犯罪後坦承犯行之態度、智識程度等一切情狀，量處如主文所示之刑
    ，以示懲儆。
據上論斷，應依刑事訴訟法第二百九十九條第一項前段，刑法第五十六條、第三百零
六條第一項、第三百二十一條第一項第一款、第五十五條、第四十七條，罰金罰鍰提
高標準條例第一條前段，判決如主文。
本案經檢察官林鈴淑到庭執行職務。
中    華    民    國    九十二      年      四      月        十        日
                                臺灣彰化地方法院刑事第三庭
                                    法      官  高  文  崇
右正本證明與原本無異。
如不服本判決，應於判決送達後十日內向本院提出上訴狀( 須附繕本 )。
告訴人或被害人對於判決如有不服具備理由請求檢察官上訴者，其上訴期間之計算係
以檢察官收受判決正本之日期為準。
                                    法院書記官  謝  志  鑫
中    華    民    國    九十二      年      四      月      十一        日
刑法第三百零六條第一項：
無故侵入他人宅、建築物或附連圍繞之土地或船艦者，處一年以下有期徒刑、拘役或
三百元以下罰金。
刑法第三百二十一條第一項第一款：
犯竊盜罪而有左列情形之一者，處六月以上五年以下有期徒刑：
一、於夜間侵入住宅或有人居住之建築物、船艦或隱匿其內而犯之者。


司法院資訊處製作；財團法人民間司法改革基金會備份。
